臺灣高等法院高雄分院刑事判決
上　訴　人
即　被　告　乙○○
指定辯護人　陳忠勝律師
上列上訴人因強盜等案件，不服臺灣高雄地方法院94年度訴字第
365 號中華民國94年4 月12日第一審判決（起訴案號：臺灣高雄
地方法院檢察署93年度偵字第19308 號、94年度偵字第1093號）
，提起上訴 (移送併辦案號: 台灣高雄地方法院檢察署94年度偵
字第10352 號），本院判決如下：
    主  文
原判決關於強盜及定執行刑部分，均撤銷。
乙○○連續竊盜，因脫免逮捕，攜帶兇器當場施以強暴，累犯，
處有期徒刑捌年。
    事  實
一、乙○○曾於民國90年間因違反毒品危害防制條例案件，經原
    審法院以90年度鳳簡字第60號判處有期徒刑3 月，於92年2
    月21日執行完畢；復於92年間因違反毒品危害防制條例案件
    ，經原審法院以92年度訴字第326 號判處有期徒刑8 月，於
    93年2 月26日入監執行，同年10月21日縮短徒刑執行完畢。
    詎其仍不知悔改，復屢犯竊盜之罪 (或經判決確定，或另案
    起訴審理中，或移送併前案辦理)， 另基於準強盜之概括之
    犯意；
    (一)復意圖為自己不法之所有，於94年1 月2 日上午10時許，
      駕駛訴外人林美珍所有車牌號碼VA-0161 號自用小貨車，
      至丙○○所經營位於高雄縣鳳山市○○街二甲里地號38號
      之廢五金回收場內，徒手竊取丙○○所有馬達20臺及軸心
      銅線25捆（價值共計約值新台幣40,000元），搬運至前揭
      自用小貨車上得手後，正欲離去之際，適為丙○○發覺而
      趨前攔阻逮捕，乙○○為脫免逮捕，與丙○○發生拉扯後
      ，旋當場於追躡過程中，竟持丙○○所有置於地上客觀上
      足以危害人之生命身體，依社會通常觀念可供兇器使用之
      之馬達軸心1 支，揮擊丙○○，致丙○○因而受有左手撕
      裂傷2 ×0.2 公分、左肩臂、右前臂肌肉扭挫傷、肌肉淤
      青腫痛等傷害。嗣因乙○○朝高雄縣鳳山市○○路116 巷
      1 號工地方向逃逸，為警據報在上開工地3 樓處逮獲 (起
      出贓物，發還被害人)。
    (二)乙○○復與蘇福才 (另案審理）基於犯意聯絡，意圖為自
      己不法之所有，於94年5 月3 日下午3 時30分許，夥同蘇
      福才駕駛其二人先前於94年5 月3 日下午2 時許，在高雄
      縣鳳山市○○○路家樂福量販店停車場竊得莊連城所有之
      YW-9612 號自用小貨車 (乙○○本件竊盜自用小貨車部分
      ，另案移送台灣高雄地方法院審理)， 在高雄市○鎮區○○路與成功路口，見甲○○所有之ZY -788 號自用大貨車
      上置有鋁合金鋼梯2 支，分擔犯行，各竊取1 支，搬上
      YW-9612 號自用小貨車上，入於自已實力支配之下得手，
      乙○○進入坐定於駕駛座上，正欲駕車離去時，為甲○○
      發覺上前阻止，乙○○單獨萌生為防護贓物及脫免逮捕，
      竟駕駛YW-9612 號自用小貨車衝撞甲○○當場施強暴成傷
      後載贓及蘇福才逃逸。甲○○抄下YW-9612 號牌報警，嗣
      乙○○因於94年5 月3 日下午10時許，駕駛YW-9612 號自
      用小貨車，到高雄縣鳳山市○○路17之9 號釩榮企業有限
      公司撬開該公司鐵皮廠房行竊，而於94年5 月4 日凌晨3
      時30分，夥同其父陳朝雄（另案處理）分別駕駛YZG- 285
      號及SZ6-522 號機車，竊取該公司之不鏽鋼法蘭40塊得手
      ，已載運27塊返家，再回原地載運13塊時，觸動保全警報
      器而為警當場逮捕查獲，警方鑑識保全系統攝影錄製之錄
      影帶，查悉行竊釩榮企業有限公司過程中，二案所用汽車
      車牌同一而循線查獲被害人甲○○之被害案件。
二、案經丙○○、甲○○分別訴由高雄縣警察局鳳山分局報請臺
    灣高雄地方法院檢察署檢察官偵查起訴及移送併辦。
    理  由
一、訊據上訴人即被告乙○○並不否認上揭行竊被害人丙○○及
    甲○○財物，而當時為被害人丙○○及甲○○發覺，雙方起
    衝突，為脫免逮捕，強行駕車載贓離去，惟否認施暴行，辯
    稱: (一)行竊丙○○之財物得手欲離去時，為丙○○發現趨前
    攔阻並抓我胸口衣服，但我並未反抗，亦無持現場之馬達軸
    心朝丙○○揮擊，我欲駕駛車牌號碼VA-0161 號自用小貨車
    離開時，因丙○○持鐵條揮打車輛擋風玻璃，造成擋風玻璃
    破碎，丙○○伸手進入車內欲拔取汽車鑰匙時，手部被擋風
    玻璃割傷云云；(二)行竊甲○○部分，係甲○○伸手進入駕駛
    座內，用手拉我脖子，及用已開啟正飲用中之易開罐啤酒罐
    打擊汽車後照鏡而受傷云云。(三)原審指定辯護人復辯稱：公
    訴人所指被告持以行兇之馬達軸心重達約8.7 公斤，且外型
    似木棍並無尖銳之處，並非凶器，當丙○○發現竊盜犯行圍
    捕之際，被告內心緊張應無能力舉起該重物朝丙○○揮擊；
    況被告若持前揭馬達軸心重物毆打丙○○，依理丙○○之傷
    勢應為重大淤傷而非撕裂傷，然丙○○僅為左、右手臂輕微
    淤傷、左手掌撕裂傷，顯非遭前揭馬達軸心重物擊中所致，
    應係丙○○持鐵條揮打車輛擋風玻璃，造成擋風玻璃破碎，
    丙○○伸手進入車內欲拔取汽車鑰匙時，手部觸及擋風玻璃
    而割傷，並非被告施暴所致云云。(四)本審指定辯護人陳忠勝
    律師辯稱: 竊盜丙○○財物部分，係竊盜未遂，則其準強盜
    亦屬未遂云云。
二、經查：
  (一)有關事實「(一)」部分:
  (1)被告乙○○在高雄縣鳳山市○○街二甲里地號38號之廢五金
    回收場內，徒手竊取丙○○所有馬達及軸心銅線得手之事實
    ，業據被告坦承不諱，核與證人丙○○於偵訊及原審法院審
    理中證述內容相符，並有現場照片12幀、贓物認領保管單1
    紙在卷可證，按被告之自白，非出於強暴、脅迫、利誘、詐
    欺、疲勞訊問、違法羈押或其他不當方法，且與事實相符者
    ，得為證據，刑事訴訟法第156 第1 項定有明文。亦即被告
    之自白係出於自由意思，且與事實相符者，即有證據能力，
    被告此部分迭次自白係出於自由意志，自得採為本件判決之
    基礎。又按被告以外之人於偵查中向檢察官所為陳述，除顯
    有不可信之情況者外，得為證據，刑事訴訟法第159 條之1
    第2 項定有明文。丙○○於檢察官偵查時，經具結所為陳述
    （見臺灣高雄地方法院檢察署94年度偵字第1093號偵查卷第
    19-20 頁），被告未曾提及檢察官在偵查時，有何不法取供
    之情形，是客觀上並無顯不可信之情況，其於偵查中之證言
    自具有證據能力。另按被告以外之人於審判外向法官所為之
    陳述，得為證據，刑事訴訟法第159 條之1 第1 項定有明文
    。其立法理由係認為被告以外之人之陳述係在法官面前為之
    ，因其任意陳述之信用性已受確定保障之情況下所為之陳述
    ，自得作為證據，是本案證人丙○○於原審法院審理中向法
    官所為之證述（見原審卷第80頁），在其任意陳述之信用性
    無疑之情況下，依法即得作為證據。復按刑事訴訟法第159
    條之4 規定: 「除前三條之情形外，下列文書亦得為證據：
    一除顯有不可信之情況外，公務員職務上製作之紀錄文書、
    證明文書。二除顯有不可信之情況外，從事業務之人於業務
    上或通常業務過程所須製作之紀錄文書、證明文書。三除前
    二款之情形外，其他於可信之特別情況下所製作之文書。」
    ，本件現場照片12幀，係公務員職務上製作之文書，經查亦
    無顯不可信之情況，贓物認領保管單1 紙係屬其他於可信之
    特別情況下所製作之文書。上開文書應具有證據能力。綜合
    上揭事證研析，被告於上揭時、地徒手竊取丙○○所有馬達
    及軸心銅線得手之事實，應可認定。
  (2)被告於上揭時、地徒手竊取丙○○所有馬達及軸心銅線得手
    後，當場為脫免逮捕，持置於現場地下之馬達軸心朝被害人
    丙○○身體揮擊，丙○○因而受有左手撕裂傷2 ×0.2 公分
    、左肩臂、右前臂肌肉扭挫傷、肌肉淤青腫痛等傷害，業據
    告訴人丙○○於警詢時指述：「我於案發時、地處睡覺，
    發覺被告徒手竊取我所有馬達及軸心銅線，並已搬運至被告
    所駕駛之自用小貨車上，我即下樓攔阻逮捕，被告持馬達軸
    心朝其揮打，我見狀以左手抵擋，造成左手撕裂傷、右手肘
    瘀血傷害」等語（見高雄縣警察局鳳山分局鳳警刑移字第
    9400000005號警卷第10頁）證人丙○○於偵訊中亦結證證
    稱：「於案發時、地發現被告竊取我所有之馬達及軸心銅線
    ，並已搬至被告駕駛之自用小貨車上，我即上前與被告拉扯
    時，遭被告將其外套扯破後，被告復跑回前揭廢五金回收場
    內，我口喊抓賊且追捕被告，適因地上有馬達軸心，被告竟
    雙手持馬達軸心朝我頭部方向揮出，我見狀則先以左手擋住
    ，當時被告亂揮馬達軸心致我左、右手均因而受傷，後被告
    手持之馬達軸心遭其揮落」等語（見臺灣高雄地方法院檢察
    署94年度偵字第1093號偵查卷宗第19、20頁）；另於原審
    法院審理時先證述：「我見被告竊盜即下樓攔阻逮捕，而被
    告則持馬達軸心朝我揮打，我見狀先以左手抵擋，造成左手
    受傷流血，且我因左手疼痛而放下，被告繼續持馬達軸心揮
    打我右下臂、左上臂」（見原審卷第80頁）等語屬實，並有
    長榮中醫診所94 年1月3 日診字第403 號就醫證明書、惠德
    醫院94年1 月2日 惠字第4764號診斷證明書各1 紙（見高雄
    縣警察局鳳山分局鳳警刑移字第9400000005號警卷第30頁、
    臺灣高雄地方法院檢察署94年度偵字第1093號偵查卷宗第23
    頁）、受傷照片4 張、原審法院審理時拍攝證人丙○○受傷
    照片3 幀（見高雄縣警察局鳳山分局鳳警刑移字第
    9400000005號警卷26-27 頁、原審卷第101 頁）附卷可資參
    證，當事人及辯護人於本院審理時，已依刑事訴訟法第159
    條之5 第1 項之規定，明示同意證人丙○○於警詢時指述筆
    錄有證據能力。而證人丙○○於檢察官偵查中結證證詞，依
    刑事訴訟法第159 條第2 項，被告未曾提及檢察官在偵查時
    ，有何不法取供之情形，是客觀上並無顯不可信之情況，其
    於偵查中之證言自具有證據能力。於原審審理時結證各情，
    當然具有證據能力。長榮中醫診所、惠德醫院診斷證明書、
    受傷照片4 張、原審法院審理時拍攝證人丙○○受傷照片3
    張，亦符合刑事訴訟法第159 條之4 規定文書之要件，並無
    顯不可信之情況，亦具有證據能力。經核上揭各證據資料，
    均屬相符，應堪採信。
  (3)雖證人丙○○復於原審法院審理中曾稱：因案發時情況混亂
    ，其不清楚左手掌緣之傷勢，是否為其另伸手進入自用小貨
    車時為該車破碎擋風玻璃所致，其遭被告持馬達軸心揮打時
    ，亦未注意左手手掌有無流血（見原審卷第84-85 頁）等語
    。是證人丙○○就其當時所受之傷勢造成原因，於警詢、偵
    訊及原審法院審理中先前證述之內容均證稱係遭被告持馬達
    軸心所傷，雖後改稱不清楚傷勢造成原因，其前後陳述內容
    雖有差異，然證人丙○○於警詢中之陳述，具有證據能力，
    已如前述，另審酌證人丙○○於警詢、偵查及原審中之陳述
    ，被告持馬達軸心施暴之情，則無二致。故證人丙○○左手
    手掌之撕裂傷，應係被告施暴行為所致，足堪認定。
  (4)又所謂兇器，其種類並無限制，凡客觀上足對人之生命、身
    體、安全構成威脅，具有危險性之兇器均屬之，且祇須行為
    時攜此種具有危險性之兇器為已足，並不以攜帶之初有行兇
    之意圖為必要。經查，證人丙○○所有之未扣案馬達軸心1
    支為金屬製，全長63公分，中間為直徑6 公分之大圓柱狀，
    2 端為直徑2.5 公分之小圓柱形狀，重量約8.7 公斤等情，
    業經原審法院勘驗屬實，此有勘驗筆錄1 份（見原審卷第82
    頁）在卷可稽，並有馬達軸心照片3 幀（見高雄縣警察局鳳
    山分局鳳警刑移字第9400000005號警卷第20頁、原審卷第82
    、99頁）在卷可稽。是被告持上揭馬達軸心，客觀上足以危
    害人之生命身體，依社會通常觀念可供兇器使用之物，被告
    當場為脫免逮捕及防護贓物，揮舞該馬達軸心而強行開車載
    贓離去之犯行應堪認定。原審指定辯護人所辯被告持以行兇
    之馬達軸心並非凶器云云，尚有誤解，不足採信。
  (5)又被告持前揭馬達軸心重物毆打證人丙○○，係自證人丙○○頭頂由上往下揮擊，證人丙○○見狀先舉左手揮擋，因而
    受有左手撕裂傷2 ×0.2 公分、左肩臂、右前臂肌肉扭挫傷
    、肌肉淤青腫痛等傷害，已如前述，且該馬達軸心兩端既為
    小圓柱狀，於被告揮打之際因揮打角度關係，除造成鈍器淤
    傷外，仍有可能造成證人丙○○左手掌緣受有撕裂傷害，尚
    難僅憑證人丙○○所受傷勢非重大淤傷及撕裂傷，逕行推論
    證人丙○○上揭傷勢，而否定被告行竊得手後當場施強暴。
    況被告於原審法院審理中亦自承，其欲駕駛VA-0161 號自用
    小貨車離開現場時，因證人丙○○持鐵條揮打車輛前方擋風
    玻璃，造成擋風玻璃破碎，丙○○自未關閉之駕駛旁車窗伸
    手進入車內欲拔取汽車鑰匙等語，核與證人丙○○於原審法
    院審理中證述相符，並有該車輛照片2 張（見高雄縣警察局
    鳳山分局鳳警刑移字第9400000005號警卷第21頁）附卷可證
    ，是證人丙○○雖有伸手進入車內拔取鑰匙之行為，然該車
    輛擋風玻璃呈破碎狀係在車前方，證人丙○○係自未關閉之
    駕駛旁車窗伸手進入車內欲拔取汽車鑰匙，自不可能為該前
    方擋風玻璃所傷。更不可能造成證人丙○○之左肩臂、右前
    臂肌肉扭挫傷、肌肉淤青腫痛等傷害。是被告及原審指定辯
    護人，上揭所辯顯與常情不符，亦不足採信。指定辯護人陳
    忠勝律師辯係竊盜未遂，則其準強盜亦屬未遂，經查本件被
    告乙○○駕駛訴外人林美珍所有車牌號碼VA-0161 號自用小
    貨車，竊盜丙○○所有之馬達20臺及軸心銅線25捆，已搬運
    至VA-0161 號自用小貨車上，入於實力支配之下欲離去時，
    隨即為丙○○查覺，自樓上急奔而下攔阻被告駕車離去，並
    抓被告胸口衣服，復伸手進入車內欲拔取汽車鑰匙。被告就
    地拾馬達軸心1 支，當場揮擊丙○○施強暴，仍為被告強行
    駕車逃逸，終因乙○○朝高雄縣鳳山市○○路116 巷1 號工
    地方向逃逸，為警據報在上開工地3 樓處逮獲起出贓物，發
    還被害人。自無竊盜未遂或準強盜未遂之問題。
  (二)有關事實「(二)」部分:
  (1)訊據被告乙○○直承於94年5 月3 日下午3 時30分許，夥同
    蘇福才駕駛其二人先前於94年5 月3 日下午2 時許，在高雄
    縣鳳山市○○○路家樂福量販店停車場竊得莊連成城所有之
    YW-9612 號自用小貨車到高雄市○鎮區○○路與成功路口，
    分擔犯行竊取甲○○所有置於ZY -788 號自用大貨車上之鋁
    合金鋼梯2 支，搬上YW-9612 號自用小貨車上，入於自己實
    力支配之下得手後坐入駕駛座上，正欲駕車離去時，為甲○○發覺上前阻止，為防護贓物及脫免逮捕，不顧甲○○之伸
    手進入車內，駕駛YW-9612 號自用小貨車直衝逃逸。甲○○
    抄下YW-9612 號牌報警，嗣因同日晚間及翌日凌晨駕駛
    YW-9612 號自用小貨車，到高雄縣鳳山市○○路17之9 號釩
    榮企業有限公司撬開該公司鐵皮廠房行竊不鏽鋼法蘭時為警
    當場逮捕，警方鑑識保全系統攝影錄製之錄影帶，查悉行竊
    釩榮企業有限公司過程中，二案所用汽車車牌同一而循線查
    獲被害人甲○○之被害案件。於警、偵訊，亦同此供承無異
    ，核與被害人甲○○警詢及檢察官偵查時之指訴情節相符。
    按被告之自白，非出於強暴、脅迫、利誘、詐欺、疲勞訊問
    、違法羈押或其他不當方法，且與事實相符者，得為證據，
    刑事訴訟法第156 條第1 項定有明文。亦即被告之自白係出
    於自由意思，且與事實相符者，即有證據能力，被告此部分
    迭次自白係出於自由意志，自得採為本件判決之基礎。甲○○於檢察官偵查時之結證，核無顯不可信之情況，依刑事訴
    訟法第159 條之1 第2 項規定，有證據能力。而當事人及辯
    護人於本院審理時，已依刑事訴訟法第159 條之5 第1 項之
    規定，明示同意證人甲○○於警詢時指述筆錄及其本人於警
    及偵查中之供述筆錄，有證據能力。綜合此部分證據資料，
    其竊盜犯行，情極明顯，應堪認定。
  (2)被告乙○○夥同蘇福才竊盜甲○○之鋁合金鋼梯得手後，被
    告乙○○登上駕駛座，正欲離去之際，為甲○○查覺而上前
    逮捕阻止其離去，乙○○為防護贓物及脫免逮捕，竟駕駛YW
    -9612 號自用小貨車衝撞甲○○當場施強暴成傷後逃逸，已
    據被害人甲○○於警訊及檢察官偵查時結證指訴綦詳（見高
    雄縣政府警察局第0000000000號警卷第19-21 頁，台灣高雄
    地方法院檢察署94年度偵字第10352 號偵查卷第23 -25頁）
    ，復於本院審理時，經檢辯雙方交互詰問結果，除當庭指認
    係在庭之被告為本件犯行之外，復結證稱：「發現被告時，
    被告已經將鋁合金鋼梯放在車上準備要開走，我跑過去的時
    候，被告沒有發現我，當我擋住車子的時候被告才發現我，
    我先擋住被告開的車子的車頭，..... 我擋住車子的時候被
    告開車撞我，被告車子要起步的時候我閃到駕駛座的車窗，
    撲上駕駛座的門，左手在車窗上，右手抓住被告的頸部，被
    告不停車，還是開著車子，被告的車子撞到別的車子，別人
    以為我們在打架，我就跳下車，被告就開車走了，我記下車
    號報警，我的右膝蓋是被告衝撞的時候受傷的。」等語。其
    受傷之情，並有宏亞醫院94年5 月4 日高縣院衛字第
    1542011273號診斷證明書可證（見高雄縣政府警察局第0000
    000000 號 警卷第56頁)， 而當事人及辯護人於本院審理時
    ，已依刑事訴訟法第159 條之5 第1 項之規定，明示同意證
    人甲○○於警詢時指述筆錄之證據能力。另甲○○於檢察官
    偵查時之結證，核無顯不可信之情況，依刑事訴訟法第159
    條之1 第2 項規定，有證據能力。宏亞醫院之診斷證明書復
    屬刑事訴訟法第159 條之4 規定之文書，並無顯不可信之情
    況，亦具有證據能力。經核上揭各證據資料研析，被告乙○○行竊得手後，於竊盜現場，為防護贓物及脫免逮捕，不顧
    甲○○之攔阻，駕駛YW-9612 號自用小貨車衝撞甲○○，當
    場施強暴成傷後逃逸，應堪認定。被告乙○○辯稱: 「係甲○○伸手進入駕駛座內要抓我的脖子，我看到主人來了嚇到
    ，為了要脫免逮捕乃將車子開走，甲○○用已開啟正飲用中
    之易開罐啤酒罐打擊汽車後照鏡而受傷，甲○○有沒有跌倒
    我不知道。」云云。無非卸責之詞，不足採取。被告乙○○
    於檢察官偵查時否認其係坐於駕駛座 (見台灣高雄地方法院
    檢察署94年度偵字第10352 號偵查卷第11頁)， 旨在否定其
    駕車衝撞，意在推諉於蘇福才，尤無足取。
三、按刑法第330 條所謂犯強盜罪，不僅指自始犯強盜罪者而言
    ，即依第329 條以強盜論者，亦包括之，故犯第329 條之準
    強盜如有第321 條第1 項各款情形之一者，自應依第330 條
    論處（最高法院42年臺上字第523 號判例要旨參照）；又刑
    法之準強盜罪，係以竊盜或搶奪為前提，在脫免逮捕之情形
    ，其竊盜或搶奪既遂者，即以強盜既遂論，如竊盜或搶奪為
    未遂，即以強盜未遂論（最高法院68年臺上字第2772號判例
    要旨參照）；而犯強盜罪，於實施強暴行為之過程中，如別
    無傷害之故意，僅因拉扯致被害人受有傷害，乃施強暴之當
    然結果，固不另論傷害罪；然因強盜罪非以傷害人之身體為
    當然之手段，若具有傷害犯意且發生傷害之結果，自應另負
    傷害罪責，如經合法告訴且與強盜罪有方法結果之牽連關係
    ，即應依刑法第55條之規定處斷（最高法院91年度臺上字第
    1441號、第5201號判決要旨參照）；另連續犯須連續數行為
    而犯同一罪名，始能成立，所謂犯同一罪名，依司法院大法
    官會議釋字第152 號解釋，指構成犯罪要件相同之罪名而言
    ，被告於竊得證人丙○○所有前揭馬達及軸心銅線後，因被
    證人丙○○發覺急追，為脫免逮捕，乃持客觀上足以對人之
    生命、身體、安全構成威脅，具有危險性之馬達軸心1 支，
    揮擊證人丙○○之身體。核被告所為，係犯刑法第329 條之
    準強盜罪，而有刑法第321 條第1 項第3 款之適用，應依刑
    法第330 條第1 項之加重強盜罪論處。被告竊盜甲○○之鋁
    合金鋼梯得手後，為甲○○發覺上前伸手進人駕駛座內，欲
    逮捕阻止離去，被告為脫免逮捕，當場強行駕駛汽車衝撞載
    贓離去，係犯刑法第329 條、第328 條第1 項之準強盜罪。
    先後二次所犯，時間緊接，手法相同，觸犯犯罪構要件相同
    之罪名，顯係基於概括之犯意，應依連續犯之例，論以刑法
    第330 條第1 項之加重強盜一罪。檢察官雖僅就事實「(一)」
    部分之犯罪行為起訴，餘者未於起訴書中敘及，但連續犯為
    裁判上一罪，檢察官就犯罪事實一部起訴，依刑事訴訟法第
    267 條規定，其效力及於全部，法院自屬有權全部審判。被
    告於準強盜過程中，致被害人丙○○、甲○○受傷之結果，
    應係當場實施強暴行為致被害人受傷之當然結果，不另論傷
    害罪。又被告曾於90年間因違反毒品危害防制條例案件，經
    原審法院以90年度鳳簡字第60號判處有期徒刑3 月，於92年
    2 月21日徒刑執行完畢；復於92年間因違反毒品危害防制條
    例案件，經原審法院以92年度訴字第326 號判處有期徒刑8
    月，於93年2 月26日入監執行，同年10月21日縮短徒刑執行
    完畢。有臺灣高等法院被告全國前案紀錄表、臺灣高雄地方
    法院檢察署刑案資料查註紀錄表各1 份存卷可考，其於5 年
    內再犯本案有期徒刑以上之罪，為累犯，應依刑法第47 條
    之規定加重其刑。事實「(二)」部分之準強盜犯行，被告乙○○係駕駛人，由其臨時起意單獨駕車衝撞，尚難認與蘇福才
    有犯意聯絡及行為分擔，自不能認定係共同正犯。
四、原審就此部分，為科刑之判決，固非無見，惟原判決對於屬
    起訴效力所及而未於起訴書中敘明之部分，不及審酌，自有
    未洽，被告上訴意旨仍執陳詞，否認犯準強盜罪，空言指摘
    原判決不當，雖無可取，但原判決此部分既有如上所述可議
    之處，已由檢察官移送併辦，此部分即屬無可維持，應由本
    院撤銷改判，被告犯數罪，且已定應執行刑，此部分既因上
    訴而撤銷，原定之執行刑，亦應併予撤銷，爰審酌被告係累
    犯，正值壯年，不思以正常工作賺取金錢，而屢犯竊盜之罪
    ，並於上開二次為人發覺之際，為脫免逮捕而當場對人施以
    強暴，對於社會之治安危害不小，犯罪後否認準強盜之態度
    等一切情狀，量處如主文所示之刑，以資懲儆 (原審審酌之
    範圍較小，檢察官移送併辦之後，本院審酌之範圍較大，自
    應量處較原審為重之刑)。 另未扣案之馬達軸心1 支，雖係
    供被告犯本罪所用之物，但係證人丙○○所有之物，係被告
    自地上拾得，並非被告所有之物，已據證人丙○○證述及被
    告供明在卷，爰不予宣告沒收，併此敘明。
五、被告另被訴竊盜部分，已經原審判決確定，不另論列，附此
    敘明。
據上論斷，應依刑事訴訟法第369 條第1 項前段、第364 條、第
299 條第1 項前段，刑法第56條、第329 條、第330 條第1 項、
第47條，判決如主文。
本案經檢察官邱榮藏到庭執行職務。
中　　華　　民　　國　　94　　年　　7 　　月　　19　　日
                  刑事第二庭    審判長法  官  林正雄
                                      法  官  黃壽燕
                                      法  官  陳啟造
以上正本證明與原本無異。
如不服本判決應於收受本判決後10日內向本院提出上訴書狀，其
未敘述上訴理由者，並得於提起上訴後10日內向本院補提理由書
狀（均須按他造當事人之人數附繕本）「切勿逕送上級法院」。
中　　華　　民　　國　　94　　年　　7 　　月　　20　　日
                                      書記官  黃琳群
附錄法條:
中華民國刑法第329條
竊盜或搶奪，因防護贓物、脫免逮捕或湮滅罪證，而當場施以強
暴脅迫者，以強盜論。
中華民國刑法第330條
犯強盜罪而有第321 條第1 項各款情形之一者，處7 年以上有期
徒刑。
前項之未遂犯罰之。
